臺灣高等法院刑事判決　　　　　　　　100年度上易字第115號
上　訴　人　臺灣士林地方法院檢察署檢察官
被　　　告　鍾台宜
　　　　　　周光甫
上　一　人
選任辯護人　李志雄律師
上列上訴人因被告竊盜案件，不服臺灣士林地方法院99年度易字
第266號，中華民國99年11月23日第一審判決（起訴案號：臺灣
士林地方法院檢察署99年度偵字第9182號），提起上訴，本院判
決如下：
    主  文
原判決關於鍾台宜部分，撤銷。
鍾台宜攜帶兇器竊盜，累犯，處有期徒刑壹年貳月，應於刑之執
行前，令入勞動場所強制工作參年，扣案之破窗器壹支沒收。
其他上訴駁回。
    事  實
一、鍾台宜前曾因竊盜、偽造文書等案件，經臺灣桃園地方法院
    以88年度訴字第419號判決，各判處有期徒刑3年10月、5月
    確定，復因偽造文書案件，經臺灣板橋地方法院以94年度易
    字第1573號判決判處有期徒刑3月確定，嗣經臺灣板橋地方
    法院以96年度聲減字第7649號裁定，就其中5月及3月有期徒
    刑減刑，並與3年10月有期徒刑部分合併定應執行刑有期徒
    刑3年9月又15日確定。又因贓物案件，經臺灣基隆地方法院
    以94年度訴緝字第11號判決，判處有期徒刑3月確定，另因
    竊盜案件，經本院以94年度上易字第127號判決，判處有期
    徒刑1年2月（原審判決誤載為1年5月），並諭知刑前強制工
    作3年確定，嗣復由本院以96年度聲減字第946號裁定，就此
    3月、1年2月有期徒刑減刑，併定其應執行刑有期徒刑8月確
    定。鍾台宜上揭強制工作及有期徒刑，先後付執行，強制工
    作至民國96年8月15日免予繼續執行，接續執行徒刑至98年
    10月1日假釋出監，迄99年2月23日假釋縮刑期滿，未經撤銷
    ，視為執行完畢。
二、詎鍾台宜仍不知悔改，意圖為自己不法之所有，基於竊盜之
    犯意，於99年5月18日16時50分許，駕駛車號4809-EG號自小
    客車，至位於臺北市○○區○○路24號（起訴書誤載為：24
    7號）開漳聖王廟之碧山巖停車場，趁楊勝隆所有之車號559
    5-FE號自用小客車停放該處，而楊勝隆偕女友闕麗玉進入廟
    內借用廁所、無人在車內之機會，持屬其所有客觀上可供兇
    器使用之破窗器1支，擊破該小客車之右前車窗（毀損部分
    未經告訴、起訴），進入車內竊取闕麗玉放置在該車副駕駛
    座上之皮包1個（內有長皮夾1只、國民身分證、健保卡各1
    張、金融悠遊卡、提款卡各1枚、信用卡2枚、存摺4本、印
    章1顆、會員卡2枚、化妝包1個、鑰匙1把、零錢包1個、行
    動電話手機1支、現金約新臺幣1萬1千元等物），得手後駕
    駛車號4809-EG號自小客車逃逸，適為在該停車場內做修復
    擋土牆工作之許碧圖目擊，記下車號交給楊勝隆、闕麗玉報
    警處理，經警調閱上開停車場出入口道路之監視器錄影畫面
    ，證實當日16時56分許，車號4809-EG號自小客車有出現於
    該處，遂於99年7月2日21時10分許，在新北市汐止區（原臺
    北縣汐止市○○○街與湖前街路口之臺灣聯通停車場，查獲
    從車號4809-EG號自小客車下車之鍾台宜，並在車內駕駛座
    門邊扣得鍾台宜所有供其行竊用之破窗器1支。
三、案經臺北市政府警察局內湖分局移送臺灣士林地方法院檢察
    署檢察官偵查起訴。
    理  由
壹、有罪部分：
一、對於本判決所引用認定被告鍾台宜犯罪之各項供述證據及文
    書證據、物證，因被告鍾台宜於本院準備程序未爭執其證據
    能力（見本院卷第54頁正面），且經本院於審判程序分別提
    示並告以要旨，踐行調查證據，被告鍾台宜亦未於言詞辯論
    終結前就該等證據之證據能力聲明異議，本院審酌此等供述
    證據或文書證據、物證，無信用性過低或違法取得之疑慮，
    認為適當，其中供述證據，依刑事訴訟法第159條之5第2項
    、第1項規定，有證據能力，而其他文書證據、物證，非屬
    供述證據，無傳聞證據法則之適用，因該等證據與被告鍾台
    宜本案犯行具有關聯性，有證據能力。
二、鍾台宜於上揭時間、地點，持破窗器擊破楊勝隆所有之上開
    自小客車右前車窗，竊取闕麗玉放置該車副駕駛座上之皮包
    等財物之事實，業據被告鍾台宜於警詢及偵審中始終坦承不
    諱，並經證人楊勝隆、闕麗玉於警詢中指述其等車輛受損、
    財物遭竊之情節明確，目擊證人許碧圖於警詢及偵查中亦證
    述：其於上揭時間，在上述停車場做修復擋土牆工作時，因
    聽聞東西被破壞之聲響，回頭見到1名男子從車號5595-FE自
    小客車右前座偷取1女用皮包後，進入車號4809-EG號SAAB牌
    自小客車，駕車逃離現場等情在卷（見偵查卷第61、63、20
    9頁），且有搜索扣押筆錄、扣押物品目錄表各1份、車號48
    09-EG號自小客車及扣案物品照片暨上開停車場出入口道路
    之監視器錄影畫面附卷及破窗器1支扣案可資佐證。復經警
    員調取被告鍾台宜使用之門號0000000000號通聯紀錄，通聯
    紀錄顯示，該門號於99年5月18日當日17時8分許有接收簡訊
    ，所使用之基地台位置係在臺北市○○區○○路60號1樓（
    見偵查卷第8、12、117號），與前述案發地點甚為接近，亦
    可佐證被告鍾台宜前開自白係與事實相符，可採為判斷事實
    之依據。綜上，本件事證明確，被告鍾台宜竊盜犯行，洵堪
    認定。
三、論罪：
(一)、被告鍾台宜行為後，刑法第321條第1項第3款之規定，於100
    年1月26日修正公布、同年月28日施行（以下此日為準，稱
    ：修正前、修正後），修正前法條規定為：「犯竊盜罪而有
    左列情形之一者，處6月以上、5年以下有期徒刑：……三、
    攜帶兇器而犯之者……」，修正後條文為：「犯竊盜罪而有
    下列情形之一者，處6月以上、5年以下有期徒刑，得併科新
    臺幣10萬元以下罰金：……三、攜帶兇器而犯之者……」。
    比較新舊法，自以修正前規定有利於被告鍾台宜，依刑法第
    2 條第1項前段規定，本案應適用修正前規定論處。
(二)、按刑法第321條第1項第3款所謂「兇器」，其種類並無限制
    ，凡客觀上足對人之生命、身體、安全構成威脅，具有危險
    性之兇器均屬之。查被告鍾台宜攜以行竊之扣案破窗器1支
    ，係狀似螺絲起子之物，除後方約拇指大之塑膠握柄外，其
    餘通體鐵製，前端尖銳，經本院當庭提示無誤，並有照片附
    卷可參（見偵查卷第91頁），如持以揮擊，客觀上足對人之
    生命、身體、安全構成威脅，自屬上揭條文所稱之「兇器」
    。被告鍾台宜所為，係犯修正前刑法第321條第1項第3款之
    攜帶兇器竊盜罪。
(三)、被告鍾台宜前有如事實欄一所示之有期徒刑執行完畢之情形
    ，有本院被告前案紀錄表在卷可考，其於有期徒刑執行完畢
    之5年內，故意再犯本件有期徒刑之罪，為累犯，依刑法第
    47條第1項規定，加重其刑。
貳、無罪部分：
一、公訴意旨略以：鍾台宜所為之前揭竊行，係其與被告周光甫
    共同意圖為自己不法之所有，基於竊盜之犯意聯絡，於上揭
    時地，由鍾台宜駕駛車號4809-EG號自小客車，搭載被告周
    光甫至碧山巖停車場，待楊勝隆、闕麗玉將車號5595-FE號
    自小客車停放該處，下車離去後，共同以鍾台宜所有之破窗
    器1支毀壞上開小客車車窗，進入車內竊取闕麗玉之皮包1個
    等物，得手後再由鍾台宜駕車搭載被告周光甫離去。因認被
    告周光甫係同犯修正前刑法第321條第1項第3款之攜帶兇器
    竊盜罪嫌等語。
二、按犯罪事實應依證據認定之，無證據不得認定犯罪事實，刑
    事訴訟法第154條第2項定有明文。檢察官就被告犯罪事實，
    應負舉證責任，並指出證明之方法，同法第161條第1項亦有
    明文規定。因此，檢察官對於起訴之犯罪事實，應負提出證
    據及說服之實質舉證責任。而刑事訴訟法上所謂認定犯罪事
    實之證據，係指足以證明被告確有犯罪行為之積極證據而言
    ，該項證據必須適合於被告犯罪事實之認定，始得採為斷罪
    之資料（最高法院69年臺上字第4913號判例意旨參照）。苟
    積極證據不足為不利於被告事實之認定時，即應為有利於被
    告之認定，更不必有何有利之證據（最高法院30年上字第81
    6號判例意旨參照）。此所稱認定犯罪事實所憑之證據，無
    論係直接證據或間接證據，其為訴訟上之證明，須於通常一
    般之人均不致有所懷疑，而得確信其為真實之程度者，始得
    據為有罪之認定，倘其證明尚未達到此一程度，而有合理之
    懷疑存在，本諸無罪推定原則，自應為被告無罪之諭知（最
    高法院76年臺上字第4986號判例意旨、92年度臺上字第2570
    號判決意旨參照）。
三、訊據被告周光甫否認有何竊盜犯行，其於警詢及偵審中始終
    辯稱：案發時間我在探望我奶奶，沒有到過碧山巖停車場等
    語。
四、檢察官認被告周光甫同涉有本案加重竊盜罪嫌，係以被害人
    楊勝隆、闕麗玉、目擊證人許碧圖等人之指述，及扣案之破
    窗器等物，為其論據。惟查：
(一)、共同被告鍾台宜於警詢及偵審中始終供稱：本案係其一人所
    為等語，有筆錄在卷可查，並於本院供稱：本案不需要兩個
    人，我一個人就可以，因為只要幾秒鐘就可以過手了等語（
    見本院卷第88頁背面）。
(二)、被告周光甫之辯護人於本院對目擊證人許碧圖於警詢及偵查
    中之證述原爭執其證據能力（見本院卷第54頁正面），惟縱
    認證人許碧圖於警詢及偵查中之證言有證據能力，惟依以下
    之理由，本院認證人許碧圖之證言尚不足以推翻共同被告鍾
    台宜供述之證明力，進而證明被告周光甫有參與本案犯行。
    查：證人許碧圖於警詢中證稱：「我於99年5月18日16時50
    分許，在臺北市○○區○○路24號碧山巖停車場親眼見到一
    名男子從自小客5595-FE號乘客座竊走車內皮包，隨即駕駛
    自小客4809-EG號往山下逃逸」、「當時我在碧山巖停車場
    做修復擋土牆工作，該自小客5595-FE就停在我的工作地點
    後方約5公尺處，約16時50分許我聽到碰一聲聲響，我轉身
    就看見一名男子從自小客5595-FE號拿出1個皮包，隨即進入
    自小客4809-EG號，駕駛該車離去」、「歹徒為一名男性，
    年約40餘歲，身高約165公分，微胖、穿著七分褲，因過程
    約僅5秒鐘，我只記住上開特徵」等語，嗣經警員提供犯罪
    嫌疑人指認紀錄表供其指認結果，復指稱：「竊嫌穿淺色襯
    衫、淺色七分褲、約40多歲、高約165公分、體型微胖、皮
    膚不會很黑、沒戴眼鏡、沒戴帽子、短髮」、「是周光甫我
    能指認，因為我看他正面臉而他也看我，所以我對他臉部特
    別有印象，所以警方給我看相片，我一眼認出是他」等語（
    見偵查卷第60至65頁）；於檢察官偵訊時，結證稱：「警詢
    筆錄實在，當天有看到歹徒面貌，我確定不是在庭的這位被
    告（指鍾台宜）」、「我是看到周光甫從5595-FE的副駕駛
    座出來，手上拿著一個包包，之後就看到他坐上另外一輛車
    子，該車輛是停在5595-FE車子的旁邊」、「當時我只看到
    周光甫，另一台車子車內有沒有人，我沒有注意」、「5595
    -FE車輛與上開另一台車附近，好像沒有其他的人」等語，
    並指認被告周光甫之個人戶籍及相片影像資料（見偵查卷第
    209、215頁）。固然證人許碧圖於偵查期間始終堅稱：其所
    見到竊嫌不是鍾台宜，而是周光甫等語，惟當時確係鍾台宜
    單獨行竊之情，為共同鍾台宜自始供述不移，且相關通聯可
    證實鍾台宜所述係其行竊等語非虛，而共同被告鍾台宜於本
    院供稱：本案不需要兩個人，我一個人就可以，因為只要幾
    秒鐘就可以過手了等語，亦與證人許碧圖所述：其所目擊本
    案竊盜發生過程僅5秒等情相吻合，況依證人許碧圖所述，
    目擊行竊過程僅看到一人，而非如起訴書所指係二人共同敲
    破車號5595-FE號自小客車車窗玻璃。檢察官起訴意旨實與
    共同被告鍾台宜之供述及證人許碧圖之證述，無一相合。而
    觀以證人許碧圖與被告周光甫、鍾台宜均素昧平生，依許碧
    圖所述，本件又事發突然，前後過程約僅5秒左右，則在如
    此極短暫之時間內，許碧圖是否能完全正確掌握、辨識竊嫌
    之詳細外貌、特徵無誤，進而為無差錯之指認，尚非無疑。
    是尚難僅憑驟然於5秒鐘之瞬間目擊本案之證人證言，遽以
    推翻共同被告鍾台宜所為有證據佐證可證明係與事實相符之
    供述之證明力。由於證人許碧圖目擊本案經過之時間極短，
    其所為指認是否絕無誤差，尚有待斟酌，則被告周光甫與鍾
    台宜二人外表是否相類似，乃見人見智（二人身高相近、皆
    微胖，共同被告鍾台宜未戴眼鏡，則有照片在卷可參，見原
    審卷第95頁），本院認無就此點為深論之必要。再檢察官所
    舉之積極證據既不足以證明被告周光甫確有為本案竊行，被
    告周光甫所辯稱：我當日去探望我奶奶云云，並提出僅有訪
    視日無具體時點記載之財團法人創世基金會附設臺北市私立
    文山創世清寒植物人安養院家屬訪視登記表1份為證部分，
    亦無庸再予論述。
(三)、至於楊勝隆、闕麗玉之證言及卷內其他證據，僅能證明案發
    當日楊勝隆二人確有遭竊之事實，尚無法為被告周光甫有在
    場參與該次犯罪之證明。
五、綜上所述，檢察官所舉證據及本院依據卷內資料調查證據之
    結果，尚不足以使本院獲有無合理可疑程度之確信得以認定
    ：被告周光甫確如公訴意旨所指有參與本案竊行，尚難僅憑
    證人瞬間之目擊，遽為相反於共同被告鍾台宜供述內容之認
    定。此外，復查無適合且可信之證據足資證明被告周光甫參
    與本案犯行，其犯罪應屬不能證明。
參、被告鍾台宜部分撤銷改判及量刑：
一、原審就被告鍾台宜之竊盜犯行，予以論罪科刑，固非無見，
    惟查：檢察官起訴意旨指被告鍾台宜前科累累，又犯本件竊
    盜，顯有犯罪習慣，請併予諭知刑前強制工作等語（見起訴
    書倒數第3行至倒數第1行），原審判決未說明未宣告被告鍾
    台宜強制工作之理由，尚有未洽，而依被告鍾台宜之過往紀
    錄、其為本件犯罪時之生活狀況，本案犯罪手法等情狀，足
    認其有犯罪習慣，有予以付強制工作保安處分之必要，理由
    詳後述，原審未依檢察官聲請對被告鍾台宜為強制工作之宣
    告，亦有未當。另被害人闕麗玉失竊之皮包內，共有存摺4
    本，另有印章1顆，為證人闕麗玉於警詢中證述在卷（見偵
    查卷第58頁），並為起訴事實所載明（見起訴書第2頁），
    原審判決於簡化內容時，誤載為存摺3本，且漏載印章1顆，
    亦有可議。檢察官提起上訴，指摘原審判決漏未對被告鍾台
    宜為強制工作之宣告，核屬有理由，原審此部分判決既有可
    議之處，自應由本院將原判決關於被告鍾台宜部分，予以撤
    銷改判。
二、茲審酌被告鍾台宜有多次竊盜、贓物等犯罪前科，有本院被
    告前案紀錄表在卷可考，素行不佳，其猶不知悔改，再為本
    案犯行，實不宜輕縱，再斟酌其本案犯罪動機、目的，係冀
    求不勞而獲，本案犯罪之手法、對被害人造成之損害，其犯
    後雖然坦承犯行，惟依本案查獲過程，實係因其駕駛之自小
    客車車號為目擊證人許碧圖記下，且有監視器錄影畫面證實
    該車於當日16時56分許有出現在上開停車場出入口道路上，
    不容其矯飾，以及被告之年齡、智識程度等一切情狀，認原
    審蒞庭檢察官求刑有期徒刑9月，稍嫌過輕，爰量處其有期
    徒刑1年2月，以示懲儆。
三、按18歲以上之竊盜犯、贓物犯，應執行之刑達1年，有犯罪
    之習慣者，得於刑之執行前，令入勞動場所強制工作，竊盜
    犯贓物犯保安處分條例第2條第4項、第3條第1項定有明文。
    而對於竊盜犯保安處分之宣告及執行，竊盜犯贓物犯保安處
    分條例係刑法第90條之特別規定，自應優先適用，此觀竊盜
    犯贓物犯保安處分條例第1條規定自明。檢察官上訴理由稱
    本案應適用刑法第90條第1項規定為強制工作之宣告，尚有
    誤會，先予說明。查：被告鍾台宜現60歲，本案經宣告有期
    徒刑1年2月，已符合竊盜犯贓物犯保安處分條例上揭基本要
    件。而保安處分係針對受處分人將來之危險性所為之處置，
    以達教化、治療之目的，為刑罰之補充制度。我國現行刑法
    採刑罰與保安處分雙軌制，係在維持行為責任之刑罰原則下
    ，為協助行為人再社會化之功能，以及改善行為人潛在之危
    險性格，期能達成根治犯罪原因、預防犯罪之特別目的。是
    保安處分中之強制工作，旨在對嚴重職業性犯罪及欠缺正確
    工作觀念或無正常工作因而犯罪者，強制其從事勞動，學習
    一技之長及正確之謀生觀念，使其日後重返社會，能適應社
    會生活。竊盜犯贓物犯保安處分條例上揭規定，即係本於保
    安處分應受比例原則之規範，使保安處分之宣告，與行為人
    所為行為之嚴重性、行為人所表現之危險性及對於行為人未
    來行為之期待性相當之意旨而制定，而由法院視行為人之危
    險性格，決定應否令入勞動處所強制工作，以達預防之目的
    。查：被告鍾台宜於75年間，即曾因竊盜罪，經臺灣士林地
    方法院判決有期徒刑1年8月，刑前強制工作確定，81年間，
    因竊盜罪，經臺灣桃園地方法院判決有期徒刑10月確定，83
    年間，因竊盜罪，經臺灣屏東地方法院判決有期徒刑8月確
    定，於85年間，因竊盜罪，經臺灣士林地方法院判處有期徒
    刑1年確定，先後執行完畢，其後並有如事實欄一所示之前
    案紀錄，有本院被告前案紀錄在卷可查，其於前揭強制工作
    免予繼續執行及徒刑執行完畢後未久，再為本案犯行，雖然
    本案能確切證明被告鍾台宜有犯罪而經檢察官起訴之竊盜犯
    罪僅一件（另有三件竊嫌，經檢察官不起訴處分），惟觀以
    其本案犯罪係選定目標，於數秒內即完成犯罪逃離現場，不
    僅手法純熟、專業，且顯係預謀隨機選擇合適目標下手行竊
    ，而被告鍾台宜於警詢中，係供稱：無業，因缺錢繳房租為
    犯行，做案時都是戴工人棉質手套，怕留下指紋等語（見偵
    查卷第10、12、13頁），其同居人即共同被告周光甫之母楊
    麗玉於警詢中亦陳稱：鍾台宜平日駕駛車號4809-EG號自小
    客車去哪，我不知道，他也不讓我知道云云（見偵查卷第29
    頁），則足見被告鍾台宜仍不改好逸惡勞之習性，猶利用其
    多年來之竊盜技巧取財謀生，未脫離其過去竊盜取財之日常
    慣性生活模式，據此，足徵被告鍾台宜確有犯罪之習慣，並
    不因其於本院提出上載其於100年3月21日到職之在職證明書
    而有異。被告鍾台宜既多年始終未盡力使自己歸於正途，於
    多次強制工作及徒刑執行後，再為本案竊盜行為，足認其猶
    未有正確之謀生觀念，復難以脫離過去惡習，仍有強制其從
    事勞動，學習正確謀生觀念之必要。爰依竊盜犯贓物犯保安
    處分條例第2條第4項、第3條第1項、第5條第1項前段規定，
    諭知應於刑之執行前，令入勞動場所強制工作3年。
四、扣案之破窗器1支，係被告鍾台宜所有，且供其本案犯罪所
    用之物，為其供明在卷（見偵查卷第11、12、133頁，原審
    卷第88頁正面），依刑法第38條第1項第2款規定，宣告沒收
    。至於被告鍾台宜於警詢中所稱之棉質手套，因未扣案，復
    無證據現尚存在而未滅失，為免執行之困難，不予宣告沒收
    。
肆、上訴駁回部分：
    本件尚不能證明被告周光甫有參與本案竊盜犯行，不能認定
    其有本案犯罪，從而，原審對被告周光甫，為無罪之判決，
    其結論核無違誤，應予維持。檢察官雖以：「證人許碧圖於
    警詢、偵查中業已一致證稱被告周光甫為本案下手行竊之人
    ，且其於警詢時係以多人指認方式指認出被告，於偵查中亦
    當庭清楚指認下手行竊者係被告周光甫而非鍾台宜，顯見證
    人許碧圖對於竊嫌之面貌應留有深刻之印象，原審逕以案發
    時間匆促而認其指證有誤，恐有速斷之嫌，至被告周光甫雖
    提出安養院訪視表1紙佐證案發當時並未在場，然該紙訪視
    表並未載明探視時間，尚難據此而認被告於案發時確未在場
    ；又鍾台宜雖為被告周光甫辯稱：本件作案用廠牌SAAB之車
    牌4809-EG號自用小客車平時都是我在開，周光甫沒有使用
    云云，然證人段然琴已於警詢時證稱：我曾於案發現場看過
    疑似周光甫之人駕駛廠牌SAAB之墨綠色車輛出沒等語，復於
    偵查中確認其所目睹之人即為周光甫而非鍾台宜，顯與被告
    鍾台宜上揭辯詞有異，益徵鍾台宜上揭辯詞應有刻意維護被
    告周光甫之情，實難逕以被告鍾台宜之自白而認本案確為其
    一人所為。是以，本案既有證人許碧圖於警詢偵查中指證歷
    歷，參以鍾台宜之供述亦有上揭瑕疵，被告周光甫又無法提
    出足以令人信服之不在場證明，應已足認被告周光甫與被告
    鍾台宜間就本件犯行應有犯意聯絡及行為分擔。再者，原審
    固認本案係由被告鍾台宜一人犯案，然證人許碧圖於偵查中
    並未明確證稱被告周光甫係如何駕駛上揭車號4809-EG號自
    小客車離去（究係進入副駕駛座由他人載走，亦或直接進去
    駕駛座開車離去），此部分事實攸關本案究係一人或二人犯
    案，自應依法傳喚、拘提證人許碧圖到庭作證予以釐清，此
    部分原審未依職權詳加調查，亦難謂已盡調查之能事」等語
    ，提起上訴，指摘原審無罪判決部分不當。惟查：原審判決
    並非認定證人許碧圖指認有誤，而係認該證人於5秒鐘之瞬
    間所為之辨識是否絕無誤認之可能，尚有待保留，此見原審
    判決理由自明。且原審亦有傳訊證人許碧圖，惟證人許碧圖
    堅決不肯出庭，並於電話中表明：講的都一樣等語（見原審
    卷第84頁之電話紀錄）。若原審實行公訴之蒞庭檢察官確實
    認為有傳訊證人許碧圖到庭再為陳述之必要，為何於原審未
    盡積極促使該證人出庭之責任（刑事訴訟法第176條之2規定
    參考），卻徒指原審調查未盡。況證人許碧圖於警詢中已證
    稱：其見到該人從自小客5595-FE號拿出1個皮包，隨即進入
    自小客車4809-EG號，駕駛該車離去等語，於偵查中復證稱
    ：「當時我只看到周光甫，另一台車子（指車號4809-EG號
    自小客車）車內有沒有人，我沒有注意」等語，並為原審判
    決所載明；尤有進者，證人許碧圖於警詢中復曾證稱：「我
    看見一名男子站在墨綠色車子、廠牌SAAB（指車號4809-EG
    號自小客車）旁邊，而車號4809-EG左前車門是開著未關上
    車門，他從旁邊另一部銀色自小客車右前乘客座，偷竊1只
    女用皮包，得手後就進入車號4809-EG墨綠色車子、廠牌
    SAAB駕駛座位，再開車往山下逃逸」等語（見偵查卷第63頁
    ），已指明行竊者即駕駛車號4809-EG號自小客車離去之人
    ，檢察官上訴意旨指證人許碧圖未明確證稱行竊者係如何駕
    駛車號4809-EG號自小客車離去云云，核與卷內資料不合。
    至於證人段然琴證言，係針對檢察官不起訴處分書附表2所
    載99年4月28日13時50分許之另一件竊案，此見筆錄及不起
    訴處分書自明，檢察官上訴理由引用與本案不同時日發生之
    另一件竊盜案件之目擊證人證言為憑，尚有未當。按犯罪事
    實依法應依證據認定之，不得僅以被告之反證不成立，持為
    認定犯罪之論據（最高法院21年上字第474號判例意旨參照
    ）。本案檢察官所舉之積極證據既不足以證明被告周光甫確
    有為本案竊行，被告周光甫所辯稱：我當日去探望我奶奶云
    云，以及其是否曾駕駛過車號4809-EG號自小客車，均不足
    以憑為認定其有為本案犯罪之依據。綜上，檢察官對被告周
    光甫無罪部分提起上訴，核屬無理由，應予駁回。
據上論斷，應依刑事訴訟法第369條第1項前段、第368條、第364
條、第299條第1項前段、刑法第2條第1項前段、（修正前）第32
1條第1項第3款、第47條第1項、第38條第1項第2款，竊盜犯贓物
犯保安處分條例第3條第1項、第4條、第5條第1項前段，判決如
主文。
本案經檢察官許仲瑩到庭執行職務。
中    華    民    國   100    年    5     月    27    日
            刑事第十三庭  審判長法  官  曾德水
                                法  官  楊貴雄
                                法  官  王復生
以上正本證明與原本無異。
不得上訴。
                                書記官  陳靜雅
中    華    民    國   100    年    5     月    27    日

附錄：本案論罪科刑法條全文。
修正前中華民國刑法第321條（加重竊盜罪）
犯竊盜罪而有左列情形之一者，處6月以上、5年以下有期徒刑：
一、於夜間侵入住宅或有人居住之建築物、船艦或隱匿其內而犯
    之者。
二、毀越門扇、牆垣或其他安全設備而犯之者。
三、攜帶兇器而犯之者。
四、結夥三人以上而犯之者。
五、乘火災、水災或其他災害之際而犯之者。
六、在車站或埠頭而犯之者。
前項之未遂犯罰之。